臺灣桃園地方法院刑事判決　　　　　　　 94年度易字第871號
公　訴　人　臺灣桃園地方法院檢察署檢察官
被　　　告　甲○○
　　　　　　　　　　（另案羈押於臺灣台北看守所）
上列被告因違反毒品危害防制條例案件，經檢察官提起公訴（94
年度毒偵字第431 號），被告為有罪之陳述，本院裁定由受命法
官獨任進行簡式審判，茲判決如下︰
    主  文
甲○○施用第二級毒品，累犯，處有期徒刑伍月，如易科罰金，
以參佰元折算壹日。
扣案之桃紅色圓形錠狀MDMA參拾顆及破碎錠狀MDMA半顆；黃褐色
圓形錠狀MDMA貳顆，均沒收銷毀之；扣案之包裝用透明塑膠袋貳
個沒收。
    事  實
一、甲○○前於民國九十二年間因持有第二級毒品案件，經台灣
    台北地方法院判處有期徒刑五月確定，於九十三年四月二十
    三日易科罰金執行完畢；又於九十三年間因施用毒品案件，
    經台灣台北地方法院於九十三年三月十七日，以九十三年毒
    聲字第二○七號裁定觀察、勒戒，經觀察、勒戒後，認無繼
    續施用毒品之傾向，於九十三年四月二十日執行完畢，並經
    台灣台北地方法院檢察署檢察官於九十三年四月二十日，以
    九十三年度毒偵字第六一三號不起訴處分確定。
二、甲○○猶不知悔改，明知毒品MDMA屬毒品危害防制條例規定
    禁止持有、施用之第二級毒品（下簡稱：MDMA），竟於觀察
    勒戒執行完畢後五年內，基於施用MDMA之犯意，於九十三年
    十二月二十二日二十三時許，在桃園縣桃園市SKY 舞廳內，
    接續施用桃紅色圓形錠狀之MDMA三顆及黃褐色圓形錠狀之MD
    MA一顆。
三、嗣為警於九十三年十二月二十三日一時許，在桃園縣桃園市
    ○○路一九九號查獲，並當場扣得桃紅色圓形錠狀之MDMA三
    十顆及破碎錠半顆；黃褐色圓形錠狀之MDMA二顆；其所有供
    （但非專供）包裝上開MDMA所用之透明塑膠袋二個。
四、案經桃園縣政府警察局桃園分局報請臺灣桃園地方法院檢察
    署檢察官偵查起訴。
    理  由
一、被告於本院審理時對於在上開時、地，接續施用MDMA四顆之
    事實坦承不諱，被告於九十三年十二月二十三日經警採尿送
    台灣尖端先進生技醫藥股份有限公司以酵素免疫分析法初步
    篩檢，再以極精密之氣相層析質譜儀分析法（ＧＣ＼ＭＳ）
    確認，尿中檢出MDMA成分，此有被採尿人姓名編號對照表、
    台灣尖端先進生技醫藥股份有限公司濫用藥物檢驗報告各一
    份可憑，被告之尿液經初驗及複驗，已足認其尿中確有MDMA
    類毒品之陽性反應。再扣案之桃紅色圓形錠狀藥丸三十顆及
    破碎錠半顆；黃褐色圓形錠狀藥丸二顆經送鑑驗，均含第二
    級毒品MDMA成分等情，亦有衛生署管制藥品管理局鑑驗成績
    書一紙在卷；並有被告所有供（但非專供）包裝上開MDMA所
    用之透明塑膠袋二個扣案可稽。足認被告自白其有於上開時
    、地，施用MDMA等情與事實相符。
二、被告前因施用毒品案件，經台灣台北地方法院於九十三年三
    月十七日，以九十三年毒聲字第二○七號裁定觀察、勒戒，
    經觀察、勒戒後，認無繼續施用毒品之傾向，於九十三年四
    月二十日執行完畢，並經台灣台北地方法院檢察署檢察官於
    九十三年四月二十日，以九十三年度毒偵字第六一三號不起
    訴處分確定，有臺灣桃園地方法院檢察署刑案資料查註紀錄
    表、臺灣高等法院被告前案紀錄表各一份在卷足憑。依上開
    說明，被告係於觀察、勒戒執行完畢經釋放後，五年內再犯
    本件施用MDMA罪，檢察官予以起訴，即無不合。本件事證已
    經明確，被告犯行堪予認定。
三、核被告所為，係犯毒品危害防制條例第十條第二項之施用第
    二級毒品罪。被告施用MDMA前之持有MDMA之低度行為，為高
    度之施用行為所吸收，不另論罪。查被告前因持有第二級毒
    品案件，經台灣台北地方法院判處有期徒刑五月確定，於九
    十三年四月二十三日易科罰金執行完畢，有臺灣高等法院被
    告前案紀錄表、臺灣桃園地方法院檢察署刑案資料查註表各
    一份在卷可考，被告五年以內再犯有期徒刑以上之本罪，為
    累犯，依刑法累犯之規定，加重其刑。爰審酌被告有事實欄
    一所載持有及施用毒品經分別判處有期徒刑五月及觀察勒戒
    執行完畢，又犯本件同罪質之施用第二級毒品罪，惟念其僅
    施用MDMA一次，數量亦少，所犯屬自殘行為，犯後為前開自
    白，甚有悔意等一切情狀，量處如主文所示之刑，並諭知易
    科罰金之折算標準以示懲儆。
四、扣案之桃紅色圓形錠狀藥丸三十顆及破碎錠半顆；黃褐色圓
    形錠狀藥丸二顆，均含第二級毒品MDMA成分，有前引衛生署
    管制藥品管理局鑑驗成績書一紙在卷可參，又係本件供被告
    施用MDMA之用而當場查獲，業據被告審理時供明，應依毒品
    危害防制條例第十八條第一項前段規定，諭知沒收銷燬。另
    直接包裹上開MDMA之透明塑膠袋二個，係被告所有供（但非
    專供）直接包裝毒品所用，業據被告審理時供明在卷，然因
    本件之毒品均為錠狀，與所包裝之塑膠袋可輕易分離，應依
    刑法第三十八條第一項第二款沒收。
五、被告於準備程序中，就被訴事實為有罪之陳述，是本件合於
    刑事訴訟法第二百七十三條之一第一項之要件，經本院裁定
    由受命法官獨任進行簡式審判程序，併於敘明。
據上論斷，應依刑事訴訟法第二百七十三條之一第一項、第二百
九十九條第一項前段，毒品危害防制條例第十條第二項、第十八
條第一項前段，刑法第十一條前段、第四十七條、第四十一條第
一項前段、第三十八條第一項第二款，罰金罰鍰提高標準條例第
二條，判決如主文。
本案經檢察官徐文豪到庭執行職務。
中     華      民     國    94    年   10   月   26    日
                            臺灣桃園地方法院刑事第三庭
                                      法  官  尹  良
上正本證明與原本無異。
如不服本判決，應於判決送達後十日內向本院提出上訴狀 (應附
繕本)， 上訴於臺灣高等法院。
                                      書記官  廖宜政
中　　華　　民　　國　　94　　年　　10　　月　　26　　日
附論罪科刑法條：
毒品危害防制條例第十條
施用第一級毒品者，處六月以上五年以下有期徒刑。
施用第二級毒品者，處三年以下有期徒刑。
